臺灣臺中地方法院交通事件裁定　　　　　　　　　　九十三年度交聲字第八三四號
　　原處分機關　交通部公路總局台中區監理所
　　異議人即
　　受處分人　　甲○○
右列受處分人因違反道路交通管理處罰條例案件，對於交通部公路總局台中區監理所
九十三年十一月三日所為之裁決（中監違字第裁６０─Ｚ00000000－0號裁
決書），聲明異議，本院裁定如左：
    主  文
異議駁回。
    理  由
一、原處分機關略以：本案係國道公路警察局第八警察隊舉發受處分人甲○○駕駛車
    號Ｄ３─９５４５號自小客車於九十三年一月十七日二十一時零分許，行經國道
    三號二六九公里北上處，因「１、經雷達測定行速一二七公里、限速一一０公里
    、超速十七公里；２、未帶駕照（經查90.10.7逾期）」違規，受處分人未於應
    到案日期前到案，該所遂於九十三年十一月三日以中監違字第裁６０─Ｚ000
    00000－0號裁決書，裁處罰鍰新台幣一萬八千元整，逾期則依裁決書處罰
    主文規定裁處，於法並無不合等語。
二、本件異議人即受處分人甲○○則以：異議人並非無照駕駛，或駕駛執照扣押監理
    所抵為罰款，而是因前另案違規駕駛執照代保管於監理所，爰聲明異議云云。
三、按汽車行駛高速公路應依速限標誌指示。違反者，處罰鍰新台幣三千元以上、六
    千元以下罰鍰，另汽車駕駛人，未領有駕駛執照駕車者，處新台幣六千元以上、
    一萬元二千元以下罰鍰，高速公路交通管制規則第五條、道路交通管理處罰條例
    第三十三條第一項、第二十一條第一項第一款分別定有明文。
四、本件受處分人甲○○駕駛車號Ｄ３─９５４５號自小客車於九十三年一月十七日
    二十一時零分許，行經國道三號二六九公里北上處，為國道公路警察局第八警察
    隊舉發超速、未帶駕照違規等情，有前揭舉發通知單一紙在卷可稽，原處分機關
    以受處分人之駕駛執照已於九十年十月七日逾期被扣繳後仍駕車，故以「未領有
    駕駛執照駕車」裁處，受處分人雖不否認有舉發單所載之事實，然辯稱：伊並非
    無照駕駛，而是因前另案違規駕駛執照代保管於監理所云云。惟查：依交通部八
    十五年七月十六日交路（８５）字第００４６４３號函說明：「汽車駕駛執照係
    附有期限之駕駛汽車許可憑證（道路交通安全規則第五十條、第五十二條參照）
    ，駕駛執照於有效期限屆滿後，如未依規定換發新照者，即喪失駕駛汽車之有效
    許可，自不得再持該駕駛執照駕車，否則除依道路交通管理處罰條例第二十二條
    處以罰鍰外，其駕駛執照並應扣繳之。本件係『逾期之駕照』被扣繳後駕車，故
    仍應以『未領有駕駛執照駕車』規定處罰」等語，並有該函一紙存卷可參。則依
    本件異議人之駕駛執照因逾期被扣繳後仍駕駛汽車之情，原處分機關處以異議人
    「未領有駕駛執照駕車」違規，並無不當。故本件異議為無理由，應予駁回。
五、據上論斷，應依道路交通管理處罰條例第八十七條第二項、道路交通案件處理辦
    法第十九條，裁定如主文。
中      華      民      國    九十三    年    十二      月   三十       日
                                        臺灣臺中地方法院交通法庭
                                            法  官  王  靜  秋
右正本證明與原本無異。
如不服本裁定應於送達後五日內向本院提出抗告狀。
                                            書記官
中      華      民      國    九十三    年   十二       月   三十       日
